【裁判字號】    98,簡上,1464
【裁判日期】    990212
【裁判案由】    家暴妨害自由
【裁判全文】
臺灣板橋地方法院刑事判決            98年度簡上字第1464號
上  訴  人
即  被  告  乙○○
上列上訴人即被告因家庭暴力之妨害自由案件，不服本院民國98
年11月4 日98年度簡字第8690號第一審判決（聲請簡易判決處刑
案號：98年度偵字第24038 號），提起上訴，本院管轄之第二審
合議庭判決如下：
    主  文
上訴駁回。
    事實及理由
一、本案經本院管轄第二審之合議庭審理結果，認原審以被告乙
    ○○所為，係犯刑法第305 條之恐嚇危害安全罪，且屬家庭
    暴力防治法所稱之家庭暴力罪，判處罰金新臺幣5,000 元，
    如易服勞役，以新臺幣1 千元折算1 日，緩刑2 年，緩刑期
    內付保護管束，其認事用法及量刑均無不當，應予維持，茲
    引用原審判決書記載之事實、證據及理由（如附件）。
二、被告上訴意旨略以：伊所以會對告訴人講「我要死之前，三
    個家庭都不放過，要你後悔一輩子」等語，係為了要讓告訴
    人回到伊的身邊，而在這之前，伊因為看到告訴人寄給外遇
    對象之簡訊，伊覺得很難堪，所以才會對告訴人講出上開的
    話，伊並沒有恐嚇告訴人的意思；且告訴人若真的害怕的話
    ，何以需等伊提出通姦罪之告訴，才向伊提出恐嚇危害安全
    之告訴云云。惟查：
  (一)前揭事實，業據證人即告訴人甲○○於偵查中及本院審理時
    結證綦詳，且被告乙○○亦不否認曾對告訴人講過上揭恐嚇
    之詞。此外，復有被告於97年3 月30日簽立之切結書、本院
    98年度家護字第637 號民事通常保護令在卷可按，是被告乙
    ○○有上開之恐嚇安全犯行，應堪認定。
  (二)被告雖以前揭情詞置辯，惟按恐嚇罪之本質係行為人以加害
    生命、身體、自由、名譽、財產等事通知他人，使其發生畏
    怖心理，所表示者在客觀上一般人認為足以構成威脅，以致
    被恐嚇者生活狀態陷於危險不安之處境，即屬相當。觀諸被
    告於97年3 月22日下午11時許，向告訴人恫嚇稱：「我要死
    之前，三個家庭都不放過，要你後悔一輩子」等語，按一般
    社會通念，已屬欲加害告訴人家庭成員生命之惡害通知，在
    客觀上足使受此通知者心生畏怖，且被告於偵查中亦供稱：
    伊所以會寫切結書，係因為伊要安撫告訴人，不想讓家庭破
    碎等語（見98年度他字第4343號偵查卷第11頁），復參以卷
    附之被告所簽立之切結書所載：「…本人為想挽回夫妻之情
    ，致言語恐嚇妻子，…，若今後有此恐嚇之情事，本人願以
    切結書為憑。」，足見被告應確知告訴人已因上揭恐嚇之詞
    受到驚嚇，否則其無須簽立卷附之切結書藉以安撫告訴人之
    情緒；再告訴人亦因被告為前揭恐嚇之詞，而心生畏懼，此
    據告訴人於本院審理時證述明確，足認被告所為確已構成恐
    嚇之犯行無訛。
  (三)綜上，告上開辯解，顯係卸責推諉之詞，不足憑信。
三、核被告所為，係犯刑法第305 條之恐嚇危害安全罪。原審以
    被告並無前科，素行尚佳，且其與告訴人係夫妻關係，惟遇
    事不思理性處理，僅因懷疑配偶之交友狀況即以上開言語恐
    嚇告訴人，雖未造成告訴人身體上之傷害，然已使告訴人心
    生恐懼，而影響其生活之安然；兼衡酌被告於偵查中坦承犯
    行，及其品行、智識程度等一切情狀，依刑事訴訟法第449
    條第1 項前段、第3 項、第454 條第2 項，刑法第11條前段
    、第305 條、第42條第3 項前段、第74條第1 項第1 款，家
    庭暴力防治法第38條第1 項，刑法施行法第1 條之1 第1 項
    、第2 項前段等規定，判處罰金新台幣5,000 元，如易服勞
    役，以新臺幣一千元折算壹日，緩刑二年，緩刑期內付保護
    管束。其認事用法均無違誤，量刑亦屬妥當。被告上訴意旨
    仍執前詞否認犯行，求予撤銷改判，為無理由，應予駁回。
據上論斷，應依刑事訴訟法第455 條之1 第1 項、第3 項、第36
8 條、第373 條，判決如主文。
本案經檢察官李超偉到庭執行職務。
中    華    民    國    99    年    2     月    12    日
                  刑事第二庭  審判長法  官  李釱任
                                    法  官  彭全曄
                                    法  官  陳正偉
上列正本證明與原本無異。
不得上訴。
                                    書記官  江文彬
中    華    民    國    99    年    2     月    12    日

司法院資訊處製作；財團法人民間司法改革基金會備份。
